臺灣高雄地方法院刑事判決　　　　　　　　　　　　九十一年度訴字第一三八一號
　　公　訴　人　臺灣高雄地方法院檢察署檢察官
　　被　　　告　甲○○○
右列被告因違反藥事法案件，經檢察官提起公訴（八十九年度偵字第一五００一號）
，本院判決如左：
    主  文
甲○○○明知為禁藥而販賣，處有期徒刑月，如易科罰金，以佰元折算壹日，緩
刑貳年。扣案之如附表所示之禁藥，均沒收。
    事  實
一、甲○○○自民國（下同）八十九年四月間起，陸續自香港販入如附表所示之藥品
    ，明知如附表所示之藥品係未經核准擅自輸入之禁藥，竟基於意圖營利之犯意，
    於同年七月三日，陳列在高雄市○○區○○路三鳳宮廟前廣場販賣。嗣於同日二
    十時三十分許，當場為警查獲，並扣得如附表所示之禁藥。
二、案經高雄市政府警察局移送臺灣高雄地方法院檢察署檢察官偵查起訴。
    理  由
一、訊據被告甲○○○固未否認有於右揭時、地將如附表所示之禁藥陳列於高雄市○
    ○區○○路三鳳宮廟前廣場販賣事實，惟辯稱：查獲當日是第一次賣，尚未賣出
    ，並不曉得這是犯罪云云。惟查：本件扣案之禁藥，係被告於八十九年四月中旬
    陸續自香港帶回，並於七月三日開始販賣之事實，業據被告於警訊中及本院審理
    時供承不諱。本院審諸扣案藥品之種類多達一百十二種之多，各類藥品之數量自
    一瓶至十盒不等，數量超過一般家庭或個人所需用量甚多，被告自白係第一次販
    賣，此外，並有如附表所示之藥品扣案可證，且該等藥品經送高雄市衛生局檢驗
    結果皆係中國大陸製售產品，均未領有行政院衛生署核發之藥品輸入許可證，故
    列屬禁藥，有該局九十一年六月十日高市衛四字第０九一００一七五一四號函在
    卷可稽，又不得因不知法律而免除刑事責任，本件事證明確，被告犯行堪予認定
    。
二、按所謂販賣行為，並不以販入之後復行賣出為要件，衹要以營利為目的，將禁藥
    購入或賣出，有一於此，其犯罪即為完成，最高法院六十七年台上字第二五００
    號著有判例可資參照。核被告上開基於營利意圖而售出禁藥之所為，係犯藥事法
    第八十三條第一項之明知為禁藥而販賣罪。審酌被告素行良好，有台灣高等法院
    被告全國前案紀錄表在卷可按，此次因貪圖小利，竟為販賣禁藥之行為，影響藥
    品輸入管制之秩序，對國民健康甚有危害之虞，犯後雖執詞辯解，然態度尚佳，
    及販售之禁藥數量非鉅，犯罪情節尚屬輕微等一切情狀，量處如主文所示之刑。
    又被告行為後，刑法第四十一條第一項業於九十年一月十日修正公布，同年月十
    二日生效，其修正後規定得宣告易科罰金之範圍，較修正前之舊法為廣，是依刑
    法第二條第一項前段比較新舊法之規定，本件自應適用裁判時之法律即修正後之
    刑法第四十一條第一項，併諭知宣告易科罰金之折算標準。又被告前未受有期徒
    刑以上刑之宣告，有臺灣高等法院被告全國前案紀錄表附卷可稽，經此偵審程序
    ，當知所警惕，信無再犯之虞，本院認所宣告之刑以暫不執行為適當，爰併與宣
    告緩刑貳年，以啟自新。另公訴意旨雖認被告有多次販出禁藥之行為，而認其構
    成藥事法第八十三條第一項之明知為禁藥而販賣罪之連續犯，惟查被告自警訊、
    偵查及本院審理中均堅稱係第一次販賣，此外亦查無其他積極證據足認被告曾有
    販賣禁藥之行為，就公訴人所指其餘販賣禁藥之犯行，要屬不能證明，然因公訴
    意旨認此部分事實若成立犯罪，與前揭成罪部分有連續犯之裁判上一罪關係，故
    不另為無罪之諭知。至扣案如附表所示之禁藥，係被告所有供其為本件犯罪所用
    之物，業據被告供承在卷，應依刑法第三十八條第一項第二款規定宣告沒收。
據上論斷，應依刑事訴訟法第二百九十九條第一項前段，藥事法第八十三條第一項，
刑法第十一條前段、第二條第一項前段、修正後第四十一條第一項、第七十四條第一
款、第三十八條第一項第二款，罰金罰鍰提高標準條例第二條，判決如主文。
本案經檢察官陳建和到庭執行職務。
中      華      民      國      九十一      年      七      月  十八    日
                                  臺灣高雄地方法院刑事第七庭
                                      法  官    何  清  富
右正本證明與原本無異。
如不服本判決，應於判決送達後十日內，向本院提出上訴狀。
                                      書記官    陳  恩  如
中      華      民      國      九十一      年      七      月  十八    日
附錄本判決論罪科刑所適用之法條：
藥事法第八十三條第一項：
明知為偽藥或禁藥，而販賣、供應、調劑、運送、寄藏、牙保、轉讓或意圖販賣而陳
列者，處五年以下有期徒刑，得併科新台幣十萬元以下罰金。
